【裁判字號】    95,訴,2081
【裁判日期】    951130
【裁判案由】    毒品危害防制條例
【裁判全文】
臺灣桃園地方法院刑事判決              95年度訴字第2081號
公  訴  人  台灣桃園地方法院檢察署檢察官
被      告  甲○○
指定辯護人  本院公設辯護人林銘宏
上列被告因毒品危害防制條例案件，經檢察官提起公訴（95年度
毒偵字第4367號），被告自白犯罪，經本院合議庭裁定改由受命
法官獨任進行簡式審判程序，檢察官聲請改依協商程序而為判決
，本院判決如下：
    主      文
甲○○施用第一級毒品，累犯，處有期徒刑拾壹月。又施用第二
級毒品，累犯，處有期徒刑玖月。應執行有期徒刑壹年柒月。
    事實及理由
一、甲○○曾因違反肅清煙毒條例案件，經本院以84年度訴字第
    870 號判決判處應執行有期徒刑3 年2 月，復經台灣高等法
    院以85年度上訴字第1149號判決駁回上訴而確定，於民國85
    年12月10日入監執行，於88年5 月5 日假釋出監並交付保護
    管束；又因連續施用第二級毒品案件，經臺灣高等法院於87
    年6 月23日以87年度上訴字第2703號裁定送觀察、勒戒後，
    因無繼續施用毒品傾向，由該院於89年1 月19日以87年度上
    訴字第2703號判決判處免刑確定；復因竊盜案件，經本院於
    90年6 月8 日以90年度易字第867 號判決判處有期徒刑2 月
    確定，前開假釋嗣經撤銷，殘刑有期徒刑7 月21日及竊盜部
    分有期徒刑2 月二案接續執行，於90年2 月21日入監執行，
    於91年5 月22日竊盜部分易科罰金執行完畢；另因施用毒品
    案件，經本院以88年度毒聲字第7620號裁定送觀察、勒戒，
    於90年2 月24日入觀察勒戒處所施以觀察勒戒，認仍有繼續
    施用毒品傾向，再經本院以90年度毒聲字第1235號裁定令入
    戒治處所施以強制戒治1 年，於90年3 月22日入戒治處所施
    以強制戒治，於90年9 月27日停止強制戒治出所，並由臺灣
    桃園地方法院檢察署檢察官提起公訴，經本院以91年度訴緝
    字第55號判決分別判處有期徒刑8 月、7 月，應執行有期徒
    刑1 年確定；復因施用毒品案件，經本院以92年度毒聲字第
    929 號裁定令入戒治處所施以強制戒治，於92年9 月29日入
    戒治處所施以強制戒治，於93年1 月9 日因法律修正停止強
    制戒治，並經本院以92年度訴字第1673號判處有期徒刑8 月
    、7 月，定應執行有期徒刑1 年1 月確定，上開兩案，於93
    年1 月9 日入監執行，於94年8 月17日假釋出監，於94年12
    月22日假釋期滿未經撤銷假釋，未執行之刑以已執行完畢論
    （構成累犯）。詎仍不知悛悔，分別基於施用第一級毒品海
    洛因及第二級毒品甲基安非他命之犯意，於95年8 月5 日21
    時47分許為警採尿分別回溯前24小時及96小時內之某不詳時
    間，在桃園地區之工地，以將海洛因摻入香菸後燃燒吸食及
    將甲基安非他命以煙捲之方式，分別施用第一級毒品海洛因
    及第二級毒品甲基安非他命各1 次，嗣為警於95年8 月5日
    19時許，在桃園縣八德市○○街133 號4 樓內查獲，而知悉
    上情。案經桃園縣政府警察局移請台灣桃園地方法院檢察署
    檢察官偵查起訴。
二、證據：
  (一)被告甲○○於本院審理中之自白。
  (二)桃園縣政府警察局刑警隊被採尿人姓名編號對照表、台灣檢
    驗科技股份有限公司濫用藥物尿液檢驗報告各1 份（偵卷第
    25頁、第36頁） 。
三、本件被告已認罪，經檢察官與被告於準備程序達成協商之合
    意，其合意內容為：被告施用第一級毒品海洛因部分願受科
    處有期徒刑11月，施用第二級毒品甲基安非他命部分願受科
    處有期徒刑9 月，定應執行有期徒刑1 年7 月。經查，上開
    協商合意並無刑事訴訟法第455 條之4 第1 項所列情形之1
    ，檢察官聲請改依協商程序而為判決，本院爰不經言詞辯論
    ，於協商合意範圍內為協商判決，合予敘明。
四、附記事項：被告所犯施用第二級毒品犯行部分，公訴人認被
    告係施用第二級毒品安非他命云云，查安非他命、甲基安非
    他命固同屬安非他命類之中樞神經興奮劑，且俗名通常互為
    混用，惟二者究係不同之第二級毒品，並以甲基安非他命為
    目前國內濫用最為嚴重，而施用甲基安非他命之代謝最先是
    去N －甲基（N －demethylation） 形成安非他命，而施用
    甲基安非他命後，在正常尿液PH值情況下，24小時內，有43
    ％服用劑量以甲基安非他命原態排出；另施用安非他命後24
    小時內，有30％以安非他命原態排出，20％經去氨基作用及
    氧化作用形成苯甲酸，2 ％經反應形成Norephedrine（參照
    行政院衛生署出版「物質濫用」、「常見濫用藥物檢驗方法
    彙編」2 書所載），本件被告於95年8 月5 日為警查獲採尿
    送驗結果，安非他命、甲基安非他命均呈陽性反應，又查施
    用安非他命後，其尿液不致檢出甲基安非他命陽性反應，而
    施用甲基安非他命後，其尿液可檢出甲基安非他命和其代謝
    物安非他命成分，此有行政院衛生署管制藥品管理局93年11
    月2 日管檢字第0930010499號函可按，是被告尿液經檢驗出
    甲基安非他命陽性部分，係被告施用甲基安非他命後以甲基
    安非他命原態排出者；而檢驗出安非他命陽性部分，雖施用
    甲基安非他命、安非他命均可檢驗出安非他命陽性反應，如
    前所述，本件已可認定被告確有施用甲基安非他命犯行，復
    無其他積極證據證明被告另有施用安非他命犯行，參諸國內
    幾乎都係濫用甲基安非他命者，鮮有濫用安非他命者（遲至
    89 年5月間國內方出現第1 次在錠劑中檢驗出安非他命，而
    非甲基安非他命之案例），依「罪證有疑，利歸被告」之證
    據法則，應認前開安非他命陽性反應，仍係被告施用甲基安
    非他命後經代謝作用所致。綜上，應認被告係施用第二級毒
    品甲基安非他命，而非安非他命，是公訴人此部分認定，尚
    有未洽，應予更正，併予敘明。
五、應適用之法條：刑事訴訟法第455 條之4 第2 項、第455 條
    之8 ，毒品危害防制條例第10條第1 項、第2 項，刑法第11
    條前段、第47條第1項、第51條第5 款。
六、本判決除有刑事訴訟法第455 條之4 第1 項第1 款、第2 款
    、第4 款、第6 款、第7 款所定情形之一，或違反同條第2
    項規定者外，不得上訴。
七、如不服本件判決，得自收受判決送達後10日內，向本院提出
    上訴書狀，上訴於第二審法院。
八、本案經檢察官蔡正雄到庭執行職務。
中    華    民    國    95    年    11    月    30    日
                  刑事第四庭  法  官  張淑華
以上正本證明與原本無異。
如不服本判決，應於送達後10日內，向本院提出上訴狀。
                              書記官  郭中明
中    華    民    國    95    年    12    月    05    日
附錄本案論罪科刑法條
毒品危害防制條例第10條
施用第一級毒品者，處6 月以上5 年以下有期徒刑。
施用第二級毒品者，處3 年以下有期徒刑。


司法院資訊處製作；財團法人民間司法改革基金會備份。
